【裁判字號】    90,易,3609
【裁判日期】    901206
【裁判案由】    毒品危害防制條例
【裁判全文】
臺灣板橋地方法院刑事判決                          九十年度易字第三六○九號
    公  訴  人  臺灣板橋地方法院檢察署檢察官
    被      告  甲○○
右列被告因違反毒品危害防制條例案件，經檢察官提起公訴（九十年度毒偵字第四○
四三號），本院判決如左：
    主  文
甲○○連續施用第一級毒品，累犯，處有期徒刑拾月。扣案之海洛因壹包（淨重零點
肆公克）沒收銷燬之，注射針筒壹支沒收。
    事  實
一、甲○○曾有傷害、過失致死及違反肅清煙毒條例前科，復於民國八十五年間因違
    反麻醉藥品管理條例案件，經臺灣臺北地方法院判處有期徒刑五月確定，又因違
    反毒品危害防制條例案件，經臺灣臺北地方法院判處有期徒刑三年七月確定，又
    因竊盜案件，經臺灣臺北地方法院判處有期徒刑三月確定，上開三罪經裁定應合
    併執行有期徒刑四年，刑期自八十五月十月十五日起算，縮刑期滿日期為八十九
    年五月四日，於八十七年七月二十一日假釋出監。於假釋期間內因違反毒品危害
    防制條例施用第一級毒品案件，經臺灣臺北地方法院檢察署檢察官聲請臺灣臺北
    地方法院於八十八年二月一日以八十八年度毒聲字第二九六號裁定送勒戒處所觀
    察勒戒後，認有繼續施用毒品傾向，而經該院依聲請於八十八年三月十七日以八
    十八年度毒聲字第六七五號裁定令入戒治處所施以強制戒治一年，又依聲請於八
    十八年八月十六日以八十八度毒聲字第一九九二號裁定停止戒治，所餘戒治期間
    付保護管束；嗣於八十九年三月十三日經臺灣臺北地方法院檢察署檢察官以交付
    保護管束期滿，以八十九年度戒毒偵字第七一號處分不起訴。而甲○○因遭撤銷
    假釋，自八十八年八月二十六日起應執行有期徒刑一年九月十三日，於九十年四
    月三十日縮短刑期執行完畢，竟仍不知警惕，明知海洛因業經毒品危害防制條例
    列為第一級毒品，不得施用或持有，仍基於施用第一級毒品海洛因之概括犯意，
    自九十年九月初某日起至同年十月十六日上午七時三十分許止，連續在臺北縣永
    和市○○路七十三號八樓「香香賓館」等處，以將海洛因摻水置入注射針筒加以
    注射於身體部位之方式，施用海洛因多次，約二、三天施用一次。嗣於同年十月
    十六日下午二時四十五分許，為警在上開「香香賓館」八一○室內查獲，並扣得
    其所有之海洛因一包 (淨重○‧三四公克) 、供施用海洛因所用之注射針筒一支
    ，且其經警解送臺灣板橋地方法院檢察署檢察官偵查，該署檢察官以其有施用海
    洛因之犯行，依毒品危害防制條例規定，向本院提出聲請，經本院於九十年十月
    十六日以九十年度毒聲字第四一三二號裁定令入戒治處所施以強制戒治一年，現
    在臺灣臺北戒治所強制戒治中。
二、案經臺北縣警察局永和分局報請臺灣板橋地方法院檢察署檢察官偵查起訴。
    理  由
一、右揭事實，業據被告甲○○於警訊及偵審時供承不諱，而其於前開時地經警查獲
    時所採集之尿液經送請鑑驗之結果，確呈嗎啡之陽性反應乙節，有昭信科技顧問
    股份有限公司九十年十一月一日濫用藥物陽性檢體檢驗報告影本一件在卷可稽，
    則按海洛因於人體內會代謝成嗎啡，因此涉嫌海洛因之施用者係檢驗其尿液中之
    嗎啡反應等情，此為本院職務上已知之事實，復觀以目前常見施用之毒品皆係海
    洛因，甚少或甚至未見有施用鴉片或嗎啡者之常情，及被告自承其係施用海洛因
    等節，是其確係施用海洛因，而非嗎啡之事實，亦應堪以認定。此外，復有被告
    所有之海洛因一包 (淨重○‧三四公克) 及供施用海洛因所用之注射針筒一支扣
    案可證，本件事證明確，被告施用第一級毒品海洛因犯行洵堪認定。
二、查本案被告於八十八年間因違反毒品危害防制條例施用第一級毒品案件，經臺灣
    臺北地方法院檢察署檢察官聲請臺灣臺北地方法院於八十八年二月一日以八十八
    年度毒聲字第二九六號裁定送勒戒處所觀察勒戒後，認有繼續施用毒品傾向，而
    經該院依聲請於八十八年三月十七日以八十八年度毒聲字第六七五號裁定令入戒
    治處所施以強制戒治一年，又依聲請於八十八年八月十六日以八十八度毒聲字第
    一九九二號裁定停止戒治，所餘戒治期間付保護管束，嗣於八十九年三月十三日
    經臺灣臺北地方法院檢察署檢察官以交付保護管束期滿，以八十九年度戒毒偵字
    第七一號處分不起訴在案，有上開處分書及臺灣高等法院被告全國前案紀錄表附
    卷可查，其於不起訴處分後五年內再施用第一級毒品海洛因，是核被告所為，係
    犯毒品危害防制條例第十條第一項 (起訴書誤繕為第二項) 之施用第一級毒品罪
    。其於施用海洛因前後之持有海洛因犯行，為高度之施用行為所吸收，不另論罪
    。又其前後多次施行海洛因之行為，時間緊接，犯罪構成要件相同，顯係基於概
    括犯意反覆為之，應依連續犯規定論以一罪，並依法加重其刑。又查被告有如事
    實欄所示之前科犯行，此有臺灣高等法院檢察署刑案紀錄簡覆表、臺灣高等法院
    被告全國前案紀錄表在案可憑，其於前案執行完畢五年內，再犯本件有期徒刑以
    上之罪，為累犯，應依法遞加重其刑。爰審酌被告違反禁令，多次非法施用足以
    導致精神障礙及生命危險之毒品，與其犯罪之動機、目的、次數及犯罪後態度尚
    佳坦承犯行等一切情狀，量處如主文所示之刑。
三、扣案之海洛因一包（淨重○‧三四公克）係第一級毒品，為違禁物，應依毒品危
    害防制條例第十八條第一項前段規定沒收銷燬之。又扣案之注射針筒一支，係被
    告所有供其施用海洛因所用之物，此經其供明在卷，爰依刑法第三十八條第一項
    第二款之規定宣告沒收，併此敘明。
據上論斷，應依刑事訴訟法第二百九十九條第一項前段，毒品危害防制條例第十條第
一項、第十八條第一項前段，刑法第十一條前段、第五十六條、第四十七條、第三十
八條第一項第二款，判決如主文。
本案經檢察官賴惠慈到庭執行職務。
中      華      民      國    九十      年     十二     月      六      日
                                  臺灣板橋地方法院刑事第五庭
                                      法  官    戴   嘉   清
右正本證明與原本無異。
如不服本判決，應於判決送達後十日內，向本院提出上訴狀。
                                      書記官    陳   春   銘
中      華      民      國    九十      年     十二     月十一    日
附錄本案論罪科刑法條全文：
毒品危害防制條例第十條
施用第一級毒品者，處六月以上五年以下有期徒刑。
施用第二級毒品者，處三年以下有期徒刑。


司法院資訊處製作；財團法人民間司法改革基金會備份。
